【裁判字號】    97,小上,65
【裁判日期】    980403
【裁判案由】    損害賠償
【裁判全文】
臺灣士林地方法院民事裁定              97年度小上字第65號
反訴原告  甲○○
反訴被告  乙○○
上列反訴原告於本院97年度小上第65號上訴人乙○○與被上訴人
關渡大國第二期管理委員會間損害賠償事件，具狀對反訴被告即
上訴人提起反訴，本院裁定如下：
    主    文
反訴原告之反訴及假執行之聲請均駁回。
反訴訴訟費用由反訴原告負擔。
    理    由
一、按小額訴訟事件，當事人於第二審程序不得為訴之變更、追
    加或提起反訴，民事訴訟法第436 條之27定有明文。而就兩
    造之訴訟有法律上利害關係之第三人，為輔助一造起見，於
    該訴訟繫屬中，得為參加，民事訴訟法第58條第1 項固有明
    文。惟第三人為輔助一造起見而參加於訴訟，須就兩造之訴
    訟有法律上利害關係者始得為之，若僅有事實上之利害關係
    ，則不得為參加（最高法院23年抗字第1259號判例意旨參照
    ），且從參加人與主參加人不同，從參加人係為輔助當事人
    之一造而參加訴訟程序，不具訴訟上當事人之主體地位，依
    據民事訴訟法第61條規定，僅得按參加時之訴訟程度，輔助
    當事人一切訴訟行為，自不能為自己有所請求而提起訴訟或
    反訴請求判決。
二、本件反訴原告於本院97年度小上字第65號小額訴訟事件第二
    審程序中，聲請參加訴訟並對反訴被告提起反訴，其反訴意
    旨略以：反訴原告為被上訴人管理委員會之法規委員，上訴
    人積欠社區管理費多年，於其出售原有房屋後，就被上訴人
    依法追索管理費及修復結構牆等事挾怨報復，以不實之主張
    對相對人及社區管理委員會提出民事訴訟及刑事告訴，各該
    告訴及訴訟，雖分經臺灣士林地方法院檢察署檢察官不起訴
    及本院判決駁回，惟其挾怨濫訴之行為已經涉及刑事誣告、
    誹謗犯罪，對相對人之名譽、事業、精神、家庭造成嚴重傷
    害，相對人為有利害關係。為此，依民事訴訟法第199 條之
    1 、第259 條規定提起反訴，本於民法第184 條、第195 條
    、第220 條及第222 條規定，訴請聲請人給付新臺幣270 萬
    元之損害賠償並計付法定遲延利息云云。
三、查反訴原告雖執上情為由聲請參加訴訟並提起反訴，惟其參
    加訴訟之聲請，已經本院另以裁定駁回，且反訴原告於本案
    訴訟中不具當事人之地位，自無從利用本案訴訟程序對反訴
    被告提起反訴。再本件為小額訴訟事件之第二審程序，依據
    上揭民事訴訟法第436 條之27規定，亦不得許反訴原告於茲
    提起反訴。是揆之前揭規定及說明，應認反訴原告之反訴於
    法為有未合，當予駁回。而反訴原告之反訴既經駁回，所為
    假執行之聲請亦失所附麗，應併予駁回之。
四、據上論結，依民事訴訟法第436 條之32第2 項、第463 條、
    第249 條第1 項第6 款、第78條裁定如主文。
中    華    民    國    98    年    4     月    3     日
                  民事第一庭  審判長法  官  黃小瑩
                                    法  官  馬傲霜
                                    法  官  蕭錫証
以上正本證明與原本無異。
本件裁定不得抗告。
中    華    民    國    98    年    4     月    9     日
                                    書記官  林立原


司法院資訊處製作；財團法人民間司法改革基金會備份。
